【裁判字號】    90,易,1041
【裁判日期】    900420
【裁判案由】    竊盜
【裁判全文】
臺灣高雄地方法院刑事判決                          九十年度易字第一四一號
    公  訴  人  臺灣高雄地方法院檢察署檢察官
    被      告  乙○○
右列被告因竊盜案件，經檢察官提起公訴（九十年度偵字第二七四九號），本院判決
如左：
    主  文
乙○○竊盜，處有期徒刑伍月，如易科罰金，以參佰元折算壹日。
    事  實
一、乙○○於民國九十年一月二十三日凌晨五時五十分許，途經高雄市前金區○○○
    路與自強路路口，見甲○○所有車牌號碼ＸＧＧ─九七０號重型機車一部停放於
    該處，竟意圖為自己不法之所有，動手竊取乙○○所有之右揭機車，得手後旋即
    將所竊得之機車騎離該處，並留供已用。嗣經甲○○發覺而向警方報案後，沿路
    尋找，而於同日上午六時十五分許，在自強三路與民生路路口發現乙○○正試圖
    發動前開其所有遭竊之機車，通知警方當場查獲。
二、案經高雄市政府警察局新興分局移送臺灣高雄地方法院檢察署檢察官偵查起訴。
    理  由
一、訊據被告乙○○矢口否認上開竊盜犯行，辯稱：伊與朋友在五福路之酒店喝酒，
    於酒後要到自強路、民生路攔計程車回家，可能剛好靠在機車上被被害人看到，
    致引起誤會云云。惟查，前開甲○○所有車號為ＸＧＧ─九七０號之機車，係於
    九十年一月二十三日凌晨五時五十分許，在高雄市前金區○○○路與自強路口遭
    竊，而機車失竊當時有上車頭鎖，而俟甲○○於九十年一月二十三日上午六時十
    五分許，行經自強三路與民生路路口發現其所有遭竊之機車時，機車車頭鎖已被
    打開，且被告正試圖發動該機車等情，已據被害人甲○○於檢察官偵查時到庭陳
    述明確（見偵查卷第十九頁），並有車輛車牌失竊作業－新增車輛認可資料一紙
    附卷可稽，而被告與甲○○素不相識，亦據被告於偵訊時供陳無訛（見偵查卷第
    十八頁背面），若非果有其事，甲○○當無胡亂攀誣之理；再者，被告於檢察官
    偵訊時，亦自承於被害人甲○○詢問所騎乘機車為何人所有時，表示該機車為自
    己所有等語（見偵查卷第十九頁背面），前後陳述存有明顯差異；若被告當時係
    誤以為甲○○所有之上述機車為其自身所有，則被告應在遭被害人甲○○發覺並
    報警查獲後，立即向甲○○及到場處理之警員表示係誤認所致，然證人即案發當
    時據報至現場處理之警員丙○○則到院證述：被告當時雖有喝酒，但神智清楚，
    應答清晰，當場並沒有表示是騎錯車，也沒有表示有機車停放在附近等語（見本
    院九十年四月十日審判筆錄），被告所為已與常情大相逕庭，況前開甲○○所失
    竊機車及被告自有機車顏色分別為黑藍色與墨綠色，並不相同，亦分據被告及被
    害人於偵訊時陳述明確，於當日上午六時十五分天色已明之時，被告自無誤認他
    人機車為自己所有之理，渠在案發後即向被害人謊稱機車為自己所有，更足徵渠
    護贓情切之心，故被告前開所辯，應係飾卸之辭，不足採信。此外，復有被害人
    甲○○出具之贓物認領保管單一紙附卷可稽，被告犯罪事證明確，竊盜犯行洵堪
    認定。
二、核被告乙○○所為，係犯刑法第三百二十條第一項竊盜罪。審酌被告為圖自身便
    利即竊取他人機車，犯罪後仍持詞否認犯行，態度欠佳，惟其在竊得機車後不足
    一小時即由被害人發覺報警查獲，機車並由被害人加以領回，有上開贓物認領保
    管單一紙在卷可佐，其犯罪所造成之損害非鉅等一切情狀，量處如主文所示之刑
    ，併諭知易科罰金之折算標準，以昭炯戒。至扣案之機車鑰匙一支，依證人丙○
    ○所言，查獲當時被告係持於手上，並不能證明係供被告犯本罪使用，爰不為沒
    收之諭知，附此敘明。
據上論斷，應依刑事訴訟法第二百九十九條第一項前段，刑法第三百二十條第一項、
第四十一條第一項，罰金罰鍰提高標準條例第一條前段、第二條，判決如主文。
本案經檢察官楊碧瑛到庭執行職務。
中      華      民      國      九十      年      四      月    二十    日
                                臺灣高雄地方法院刑事第六庭
                                    法  官    李怡諄
右正本證明與原本無異。
如不服本判決，應於判決送達後十日內，向本院提出上訴狀。
                                    書記官    林慧君
中    華    民    國      九十      年      四      月      二十      日
附錄本件論罪條文：
刑法第三百二十條第一項
意圖為自己或第三人不法之所有，而竊取他人之動產者，為竊盜罪，處五年以下有期
徒刑、拘役或五百元以下罰金。


司法院資訊處製作；財團法人民間司法改革基金會備份。
